---
title: "Titanic"
author: "Louis"
date: "May 29, 2015"
output: html_document
---

## predict Survival on the Titanic
This is an markdown file about Titanic. <http://www.kaggle.com>
First,let us know something about the dataset:
```{r}
train <- read.csv("train.csv")
str(train)
```


下面，我们通过不同的方法对数据集进行建模和预测。 ## logistic model ## 第一步，以 Survival作为因变量，通过将某些变量进行处理，其他变量以及作为自变量建立logit模型，结果显示只有“Pclass”,“sex”,“age”,“SibSp” 这4个变量有意义。 因此，重新选取这些变量建立logit模型，并计算样本内预测效果。
```{r}
train <- read.csv("train.csv")
train <- na.omit(train)
train$sex[train$Sex== "female"] <- 0
train$sex[train$Sex== "male"] <- 1
train <- within(train,{age <- c()
              age[Age <= 10] = 0
              age[Age >10 & Age<=20] =1
              age[Age >20 & Age<=30] =2
              age[Age >30 & Age<=40] =3
              age[Age >40 & Age<=50] =4
              age[Age >50 & Age<=60] =5
              age[Age >60 & Age<=70] =6
              age[Age >70 & Age<=80] =7})
model1 <- glm(Survived ~ Pclass+sex+age+SibSp+Parch+Fare+Embarked,
              data=train,family=binomial)
train1 <- train[,c("Survived", "Pclass","sex","age","SibSp")]
model2 <- glm(Survived ~ Pclass +sex+age+SibSp ,data=train1,family=binomial)
summary(model2)
predict<- predict(model2,train1)
predict<-ifelse(predict>=0.5,1,0)
table(train$Survived,predict)
mean(train$Survived == predict)
```

## knn

通过选择“Pclass”,“sex”,“age”,“SibSp”四个变量，用最近岭分类的方法建立模型，同时选取80%的数据作为训练集，另外的20%作为测试集并计算预测效果。

```{r}
library(caret)
train2 <- train[,c("Survived","Pclass","sex","age","SibSp")]
index = sample(c(1:2),nrow(train2),replace =T ,prob = c(0.8,0.2))
train <- train2[index==1,]
test <- train2[index==2,]
fit <- knn3(Survived ~ .,data=train)
pre <- predict(fit,test,type="prob")
pre <- ifelse(pre>=0.5,1,0)
pre <- as.data.frame(pre)
pre$s[pre[,1]==1]=0
pre$s[pre[,1]==0]=1
table(test$Survived,pre$s)
mean(test$Survived==pre$s)
```


## svm

类似的，运用支持向量机的方法，并通过cross-validation（这里k=5）的方法，得到模型的平均预测效果。

```{r}
library(e1071)
n=5
train2 = train2[sample(nrow(train2)),]
index <- sample(c(1,2,3,4,5),replace=T,size=nrow(train2))
ratio=c()
for(i in 1:5){
    train = train2[!(index==i),]
    test = train2[index==i,]
    fit3 = svm(Survived~.,train)
    pre <- predict(fit3,test,type="prob")
    pre <- ifelse(pre>=0.5,1,0)
    table(test$Survived,pre)
    ratio[i]= mean(pre==test$Survived)
}
mean(ratio)
```